【裁判字號】    90,抗,159
【裁判日期】    901008
【裁判案由】    聲請回復原狀
【裁判全文】
臺灣高等法院高雄分院刑事裁定          九十年度抗字第一五九號
    抗告人  即
    聲  請  人  甲○○
    被      告  乙○○
右列抗告人因被告過失傷害案件，不服台灣高雄地方法院中華民國九十年八月二十九
日裁定（九十年聲字第二五０一號），提起抗告，本院裁定如左：
      主      文
抗告駁回。
      理      由
一、本件抗告意旨略以：抗告人於九十年七月十一日收受台灣高雄地方法院被告乙○
    ○九十年度交易字第七十四號判決，而於九十年七月十三日具狀請求檢察官上訴
    ，已遲誤檢察官上訴期間（檢察官於九十年六月十三日收受判決），實際上乃郵
    務人員多次投遞不獲也未留下掛號函件招領通知單，逕以抗告人遷移為由退回法
    院所致。
二、原審裁定意旨略以，聲請人於九十年七月十一日收受台灣高雄地方法院被告乙○
    ○九十年度交易字第七十四號過失傷害案判決，於九十年七月十三日以量刑過輕
    具狀請求檢察官上訴，檢察官覆以「檢察官於九十年六月十三日收受判決，上訴
    期間已逾期故礙難准許」，衡諸二者送達日期相差一月，乃書記官作業疏失，請
    求恢復原狀。台灣高雄地方法院以告訴人對於下級法院之判決不服者，得具備理
    由請求檢察官上訴，除顯無理由外，檢察官不得拒絕，刑事訴訟法第三百四十四
    條第二項定有明文，告訴人並非刑事訴訟法上之上訴權人，依法僅有聲請檢察官
    上訴之權，且檢察官對該判決是否提起上訴仍有決定之權。而遲誤上訴、抗告或
    再審期間者得聲請恢復原狀，刑事訴訟法第六十八條亦有明文，而刑事訴訟法上
    關於上訴、抗告、再審之時間期所為之規定，及係就上訴權人、抗告權人及再審
    權人行使其上訴權、抗告權及再審聲請權之時間所為之限制，是得因遲誤期間而
    聲請恢復原狀之人，應限於上訴權人、抗告權人及再審權人，此刑事訴訟法第六
    十八條第三項：聲請恢復原狀，應同補行期間內應為之訴訟行為之規定益明。聲
    請人乃乙○○過失傷害案之告訴人，對於上開刑事判決，並無上訴權，即非上訴
    權人，依前開說明，自不得以其遲誤，聲請恢復檢察官之上訴期間之原狀，而駁
    回其聲請。
三、經查：原審裁定，核無不合，台灣高雄地方法院檢察署檢察官亦曾以九十年八月
    十三日雄檢楠餘九０請上三八一字第五二四六六號函駁回抗告人之請求上訴，本
    件抗告，並無理由，應予駁回。
據上論結，應依刑事訴訟法第四百十二條，裁定如主文。
中    華    民    國      九十      年       十       月       八       日
                              臺灣高等法院高雄分院刑事第六庭
                                  審判長法官  王憲義
                                        法官  范惠瑩
                                        法官  陳啟造
右正本證明與原本無異。
不得再抗告。
                                      書記官  劉金萍
中    華    民    國      九十      年       十      月       九        日
                                                                        Ｆ


司法院資訊處製作；財團法人民間司法改革基金會備份。
